---
title: 'Verb'
author: Raju Rimal
date: '2017-09-25'
slug: verb
categories:
  - Referense
tags: [referense, verb]
---

```{r, include = FALSE}
knitr::opts_chunk$set(
  comments = NULL,
  echo = FALSE,
  message = FALSE,
  warning = FALSE
)
options(knitr.kable.NA = '')
```

## Regular and Irregular Verbs

| **English**   | **Infinitiv** | **Presens** | **Preteritum** | **Perfektum** |
|---------------|---------------|-------------|----------------|---------------|
| to be         | å være        | er          | var            | har vært      |
| to eat        | å spise       | spiser      | spiste         | har spist     |
| to teach      | å lese        | leser       | leste          | har lest      |
| to write      | å skriv       | skriver     | skrev          | har skrevet   |
| to go         | å dra         | drar        | dro            | har dratt     |
| to walk       | å gå          | går         | gikk           | har gått      |
| to stand      | å stå         | står        | stod           | har stått     |
| to understand | å forstå      | forstår     | forstod        | har forstått  |
| to say        | å si          | sier        | sa             | har sagt      |
| to see        | å se          | ser         | så             | har sett      |
| to travel     | å reise       | reiser      | reiste         | har reist     |
| to come       | å komme       | kommer      | kom            | har kommet    |
| to live       | å bo          | bor         | bodde          | har bodd      |
| to try        | å prøve       | prøver      | prøvde         | har prøvd     |
| to do         | å gjøre       | gjør        | gjørde         | har gjort     |


## Modal Verbs

| **English** | **Infinitiv** | **Presens** | **Preteritum** | **Perfektum** |
|-------------|---------------|-------------|----------------|---------------|
| shall       | å skulle      | skal        | skulle         | har skullet   |
| will        | å ville       | vil         | ville          | har villet    |
| can         | å kunne       | kan         | kunne          | har kunnet    |
| must        | å måtte       | må          | måtte          | har måttet    |
| ought       | å burde       | bør         | burde          | har burdet    |
| get         | å få[^1]      | får         | fikk           | har fått      |
| have        | å ha          | har         | hadde          | har hatt      |

[^1]: Can be used both as model and regular verbs

## Extra Collected Verbs

```{r, echo = FALSE}
library(tidyverse)
verb_list <- readxl::read_xlsx("../../static/verb-list.xlsx")
# knitr::kable(irregular, format = "html",
#     col.names = paste0("**", names(irregular), "**"))
DT::datatable(verb_list, rownames = FALSE,
              caption = "Norsk Verbs: bruk har med Perfektum",
              options = list(pageLength = 10, authwidth = TRUE))
```

